# 关于母公司处置子公司并回购的相关问题

提问人：丁二皇 时间：2010-11-03 20:01:39
母公司处置子公司后在一定期限后再回购子公司，单体报表是否应确认投资收益？ 如果确认的话 母公司 重复 处置回购 那么单体报表上投资收益将一致持续下去？

回答人：chenyiwei
需要考虑： 1 、该项回购是否构成一项不可撤销的确定承诺？ 2 、回购价格如何确定？是按照出售价格加上固定的利息，还是按照实际回购时标的股权的公允价值？ 3 、出售后至回购期间，该子公司的财务和经营政策的决策机制、董监高的变动情况和任免权、利润分配等如何确定？

回答人：chenyiwei
这类问题可以进一步分解为两个互相关联的问题：（ 1 ）在处置后至回购期间，母公司个别报表能否终止确认长期股权投资，合并报表能否将该子公司排除出合并范围，这个问题取决于处置和回购两个交易是否存在关联（因而应当作为一个整体进行会计处理）；
（ 2 ）在问题（ 1 ）认为可以终止确认的情况下，才进一步考虑交易价格的公允性以及是否存在潜在的权益性交易问题。应当是在搞清楚问题（ 1 ）的基础上再来分析问题（ 2 ），不能一上来就考虑（ 2 ）而不考虑（ 1 ）。